臺灣板橋地方法院民事裁定　　　　　　 100年度簡抗字第14號
抗　告　人　邱忠榮
　　　　　　邱嘉榮
相　對　人　彰化商業銀行股份有限公司
法定代理人　陳淮舟
相　對　人　第一商業銀行股份有限公司
法定代理人　蔡慶年
相　對　人　萬泰商業銀行股份有限公司
法定代理人　盧正昕
上列當事人間確定訴訟費用額事件，抗告人對於中華民國100 年
3 月23日本院板橋簡易庭100 年度板聲字第26號裁定提起抗告，
本院裁定如下：
    主  文
原裁定廢棄。
抗告人邱忠榮應賠償相對人之訴訟費用額確定為新臺幣壹拾參萬
參仟捌佰壹拾貳元，及自本裁定送達翌日起至清償日止，按年息
百分之五計算之利息。
抗告人邱嘉榮應賠償相對人之訴訟費用額確定為新臺幣壹拾參萬
參仟捌佰壹拾參元，及自本裁定送達翌日起至清償日止，按年息
百分之五計算之利息。
抗告費用新臺幣壹仟元由相對人負擔。
    理  由
一、按法院未於訴訟費用之裁判確定其費用者，第一審受訴法院
    於該裁判有執行力後，應依聲請以裁定確定之，又該確定之
    訴訟費用額，應於裁定送達之翌日起，加給法定利率計算之
    利息，民事訴訟法第91條第1 項及第3 項分別定有明文。次
    按共同訴訟人，按其人數，平均分擔訴訟費用，同法第85條
    第1 項亦定有明文。
二、抗告意旨略以：本件第一、二、三審訴訟費用應由抗告人二
    人平均分擔，原裁定未分別載明抗告人各應分擔之訴訟費用
    金額，顯有違誤等語。
三、查本件抗告人與相對人間確認本票債權不存在事件，經本院
    板橋簡易庭97年度板簡字第2932號、本院98年度簡上字第10
    0 號判決及最高法院99年度台簡上字第30號裁定確定，第一
    、二、三審之訴訟費用由抗告人負擔，業經本院調閱前揭卷
    宗查明屬實。準此，相對人就其所支出之訴訟費用，應由抗
    告人負擔者，聲請原法院確定訴訟費用額即無不合。
四、經查：
(一)原法院調卷審查後，抗告人應負擔相對人支出之訴訟費用及
    本件訴訟費用如後附計算書所示。惟查訴訟費用既經前開裁
    判確定應由抗告人負擔，且非屬命抗告人比例或連帶負擔之
    情形，依前開規定，自應由抗告人平均分擔訴訟費用（司法
    院民事廳83廳民四字第14065號函參照），原裁定僅確定抗
    告人應負擔之訴訟費用額為267,625元，未依抗告人之人數
    確定其各應平均分擔之訴訟費用額，容有未洽。本件抗告人
    主張原裁定應予載明抗告人各應平均分擔之訴訟費用等語，
    應屬有據。
(二)至有關金額之數字不能整除時，因現行具國幣功能之新臺幣
    既有輔幣伍角之貨幣單位，法院尚不得違反當事人之聲明逕
    為元以下四捨五入之判決（司法院第一廳79廳民一字第914
    號函參照）。惟本件抗告人邱嘉榮已就訴訟費用平均分擔之
    結果聲明由其負擔不能整除之一元，有本院辦理民事電話查
    詢登記表乙紙附卷可憑，故基於當事人之聲明應以元為最後
    之貨幣單位，計算抗告人應負擔之訴訟費用。爰由本院廢棄
    原裁定，另為核定訴訟費用額如主文第2項所示（詳附表計
    算書附註）。
五、據上論結，本件抗告為有理由。依民事訴訟法第436 條之1
    第3 項、第492 條、第95條、第78條，裁定如主文。
中    華    民    國  100    年     5     月    6     日
                  民事第三庭審判長法  官  陳財旺
                                  法  官  徐玉玲
                                  法  官  劉以全
以上正本係照原本作成
本裁定不得再抗告
中    華    民    國  100     年    5     月    6     日
                                  書記官  蔡忠衛
 附表（計算書）：
┌────────┬────────────┬──────────────────┐
│項            目│    金  額（新台幣）    │  備                            註  │
├────────┼────────────┼──────────────────┤
│第一審裁判費    │                95,050元│由相對人預納。                      │
├────────┼────────────┼──────────────────┤
│第二審裁判費    │               142,575元│由相對人預納。                      │
├────────┼────────────┼──────────────────┤
│第三審裁判費    │                68,325元│由抗告人預納。                      │
├────────┼────────────┼──────────────────┤
│第三審律師酬金  │                30,000元│由相對人預納（業經最高法院以100 年度│
│                │                        │台簡聲字第4 號裁定核定酬金為30,000元│
├────────┼────────────┼──────────────────┤
│合          計  │               267,625元│（95,050+142,575+30,000）=267,625   │
├────────┴────────────┴──────────────────┤
│附註：                                                                          │
│抗告人應賠償相對人之訴訟費用額為267,625 元，應由抗告人邱嘉榮負擔133,813 元、由抗│
│告人邱忠榮負擔133,812 元。                                                      │
└────────────────────────────────────────┘